【裁判字號】    99,交易,264
【裁判日期】    990917
【裁判案由】    公共危險
【裁判全文】
臺灣臺中地方法院刑事判決             99年度交易字第264號
公  訴  人  臺灣臺中地方法院檢察署檢察官
被      告  戊○○
上列被告因公共危險案件，經檢察官提起公訴（99年度偵字第74
77號），本院判決如下：
    主    文
戊○○犯不能安全駕駛動力交通工具罪，累犯，處有期徒刑柒月
。
    犯罪事實
一、戊○○前因違背安全駕駛罪，經本院於民國97年2月19日以
    97年度交簡上字第25號判處有期徒刑6月確定，於98年4月5
    日縮刑期滿執行完畢。詎猶不知悔改，於99年3月9日18、19
    時許，在友人丁○○位於臺中縣龍井鄉○○路○段198巷3弄
    1號住處飲用酒類後，已達不能安全駕駛動力交通工具之程
    度，猶駕駛車牌號碼6013-WE號之自小客車自上址出發，擬
    返回其位於臺中縣太平市○○路○段100巷16弄14號之住處，
    嗣於同日20時20分許，行經臺中縣烏日鄉○○路○段與新興
    路口時，因酒後意識不清，行車不穩，遭警攔查，並檢測其
    吐氣所含酒精濃度，發現其吐氣所含酒精濃度達每公升0.63
    毫克，始悉上情。
二、案經臺中縣警察局烏日分局報請臺灣臺中地方法院檢察署檢
    察官偵查起訴。
    理    由
一、按被告以外之人於審判外之言詞或書面陳述，除法律有規定
    者外，不得作為證據，刑事訴訟法第159條第1項定有明文，
    此即學理上所稱「傳聞證據排除法則」。被告以外之人於偵
    查中向檢察官所為之陳述，除顯有不可信之情況者外，得為
    證據；被告以外之人於審判外之陳述，雖不符同法第159條
    之1至第159條之4之規定，而經當事人於審判程序同意作為
    證據，法院審酌該言詞陳述或書面陳述作成時之情況，認為
    適當者，亦得為證據。當事人、代理人或辯護人於法院調查
    證據時，知有第159條第1項不得為證據之情形，而未於言詞
    辯論終結前聲明異議者，視為有前項之同意，亦為同法第15
    9之1第2項及第159條之5所分別明定。而鑒於採用傳聞證據
    排除法則之重要理由之一，係因傳聞證據未經當事人之反詰
    問予以覈實，若當事人願放棄對原供述人之反對詰問時，原
    則上即可承認該傳聞證據之證據能力，而揆諸我國刑事訴訟
    法第159條之5之立法理由，除參照前述傳聞證據排除法則之
    基本法理外，亦參考日本刑事訴訟法第326條之立法例，查
    日本刑事審判實務之運作，有關檢察官及被告均同意作為證
    據之傳聞書面材料或陳述，可直接援引該國刑事訴訟法第
    326條作為傳聞例外之法律依據，僅在檢察官與被告不同意
    之情況下，乃須根據其他傳聞例外規定俾以斟酌該等書面材
    料或陳述是否具有證據能力，在當事人間無爭執之案件中，
    傳聞證據基本上均可依據前引規定提出於法院使用。據此，
    我國刑事訴訟法第159條之5之適用應可作同上之解釋，本案
    證人乙○○於警詢時之證述內容，固為被告以外之人在審判
    外之陳述，屬傳聞證據，惟被告戊○○就前開審判外之陳述
    ，迄於言詞辯論終結前，對於該證詞之證據能力並未為異議
    之聲明，而本院審酌該證人陳述作成時之情況，核無違法取
    證及證明力明顯過低而顯有不可信之瑕疵及情況，亦認為以
    之作為證據為適當，故依上開規定及說明，前開證人乙○○
    在警詢時所為之證述內容，自得作為證據。
二、訊據被告戊○○坦承於前揭時、地飲用酒類後乘坐前揭自小
    客車行經上開地點及經員警測其吐氣所含知酒精濃度達每公
    升0.63毫克等情，惟矢口否認有何酒後不能安全駕駛之公共
    危險犯行，並辯稱：當天丁○○先幫伊開前揭自小客車到烏
    日鄉，後來丁○○坐計程車回其住處，當時伊本來坐在副駕
    駛座，因伊醒過來時發現車子停在機車之位置，嗣即坐到駕
    駛座發動前揭自小客車，想開到不妨礙交通之地方，但一啟
    動前揭自小客車，警察就到了等詞。經查：
(一)、本院審酌被告於警詢時所供稱：伊沒有開車云云（見警卷
      頁4），及於偵查時供稱：當天是丁○○載伊到烏日中華
      電信之大樓，之後他離開了，伊原本坐在副駕駛座，警察
      發現伊時，伊係在駕駛座的位置睡覺之詞（見臺灣臺中地
      方法院檢察署99年度偵字第7477號卷頁4），核與被告上
      開於本院審訊時所為辯述內容並非相一致，是被告該等辯
      詞之真實性，已屬有疑義，合先敘明。
(二)、證人丁○○於本院審理中具結證稱：當天15時許至17、18
      時許，伊與被告一同去看中醫師，結束後伊與被告在伊家
      喝酒喝到20時至21時許，因當時被告有喝酒，所以伊想要
      載被告回家，後來開到烏日鄉有1個軍營旁的空地停下來
      ，當時伊覺得累了，故對被告稱伊坐計程車先回去，等你
      睡醒後再自己回家等詞（見本院卷頁43反至44），核與被
      告上開辯稱證人丁○○係將上開自小客車停放在機車的位
      置之詞，已有扞格，且酌以證人乙○○於本院審理時證述
      ：伊頭朋友騎機車到王田交流道時，有一臺車上面有警示
      燈，車身載有新聞採訪車字樣的車子停在伊等前面，被告
      從車上下來搖搖晃晃的，伊並無看到在庭的丁○○之情(
      見本院卷頁45反、47反) ，應認證人丁○○上開之證述自
      難遽逕採信之而為何有利於被告之認定，是被告辯述當天
      係證人丁○○先幫忙開前揭自小客車到烏日鄉，其未駕車
      之詞，尚無足採。
(三)、又證人乙○○於本院審理中具結證述：當天19時左右，伊
      在沙田路附近1家麵攤吃麵時，有1臺車很快開過去，該臺
      車上有警示燈且車身上載有新聞採訪車之字樣，伊朋友騎
      機車載伊回家時，騎到王田交流道下，該臺車從旁邊開過
      來停在伊前面，因該車上面有警示燈，所以伊確認是同一
      臺車，當時被告正好從駕駛座下車且走路搖搖晃晃的，並
      持1臺相機拍照，因看他走路很不穩及在馬路上亂揮，嗣
      伊打電話報警，故伊可以確認當時從上開自小客車駕駛座
      下車的人係被告等語（見本院卷頁45反至47），核與其在
      警詢時證述之內容大致相符(見警卷頁5至7)，復證人丙○○於本院審理中具結證述：伊當天接獲勤務中心通報，說
      在20時11分有人報案說有1臺疑似酒駕之車號為6013-WE號
      之深色自小客車，該車車身噴有新聞採訪車字樣並開警示
      燈，伊在中山路2段與新興路口發現疑似酒駕之上開自小
      客車，到達現場時，發現被告人在車外，走路搖搖晃晃、
      滿身酒味，被告表示要拍照，且當場有承認喝酒駕車，並
      未表示其係友人駕駛上開自小客車載至該處，當時車子是
      發動的等語（見本院卷頁56），足見被告確有駕駛上開自
      小客車，自沙田路至王田交流道下，且當時被告已因酒醉
      而呈搖搖晃晃及在馬路上亂揮之情狀，且被告駕駛上開自
      小客車至員警查獲之臺中縣烏日鄉○○路○段與新興路口
      處，上開自小客車尚在發動狀態，而被告並非睡覺或坐在
      駕駛座上，且係走在車外及走路呈搖晃之狀態，並有拍照
      之動作等事實，應堪認定，是被告辯稱：伊當時坐在駕駛
      座上剛發動上開自小客車，警員即到場之詞，已難採信。
(四)、綜據上述，被告上開辯述之內容，顯係卸責之詞，不足採
      信，本案事證明確，被告之犯行應堪認定。
三、核被告所為，係犯刑法第185條之3之不能安全駕駛動力交通
    具罪。被告前因違背安全駕駛罪，經本院於97年2月19日以
    97年度交簡上字第25號判處有期徒刑6月確定，於98年4月5
    日縮刑期滿執行完畢，此有臺灣高等法院被告前案紀錄表及
    臺灣臺中地方法院檢察署刑案資料查註紀錄表各1份在卷可
    憑，其受有期徒刑之執行完畢，5年以內故意再犯本案有期
    徒刑以上之罪，為累犯，應依刑法第47條第1項規定加重其
    刑。爰審酌被告前已有多次不能安全駕駛之公共危險罪刑事
    紀錄，詎仍不知警惕復犯本罪，危害用路人車安全甚鉅，且
    於犯後矢口否認犯行，未見悔意等一切情狀，量處如主文所
    示之刑，以示懲儆。
據上論斷，刑事訴訟法第299條第1項前段，刑法第185條之3、第
47條第1項，刑法施行法第1條之1第1項。
本案經檢察官甲○○到庭執行職務。
中    華    民    國    99    年    9     月    17    日
                          刑事第八庭  法  官  楊曉惠
以上正本證明與原本無異。
如不服本判決，應於送達後十日內向本院提出上訴狀（須敘述具
體理由並附繕本），上訴於臺灣高等法院臺中分院。
上訴書狀如未敘明理由，須於上訴期間屆滿後二十日內補提理由
書於本院。
                                      書記官  謝明倫
中    華    民    國    99    年    9     月    17    日
附錄論罪科刑法條：
刑法第185條之3
服用毒品、麻醉藥品、酒類或其他相類之物，不能安全駕駛動力
交通工具而駕駛者，處1年以下有期徒刑、拘役或15萬元以下罰
金。

司法院資訊處製作；財團法人民間司法改革基金會備份。
